臺灣臺南地方法院民事裁定
110年度聲字第130號
聲  請  人  蔡海柱  



相  對  人  鄭淑美  

上列當事人間聲請停止執行事件，本院裁定如下： 
    主  文
聲請人以新臺幣壹拾壹萬陸仟陸佰陸拾柒元為相對人供擔保後，
本院一一０年度司執字第三三七三六號給付票款強制執行事件對
於聲請人之強制執行程序，於聲請人就本院一０九年度訴字第一
六七八號事件提起之反訴（確認本票債權不存在）判決確定或和
解、撤回起訴前，應暫予停止。
    理  由
一、本件聲請意旨略以：相對人於民國109年9月18日持票據號碼
    206302、699027、699029、699030、692542號票面金額合計
    新臺幣（下同）70萬元之本票5紙（下稱系爭本票），向本
    院聲請對聲請人發支付命令，經聲請人聲明異議後，由本院
    109年度訴字第1678號清償借款事件（下稱系爭清償借款事
    件）受理在案，且於110年4月21日裁定停止訴訟程序。詎相
    對人於系爭清償借款事件之訴訟進行期間，竟持系爭本票向
    本院聲請准許強制執行，經109年度司票字第3567號裁定准
    許後，並以該裁定為執行名義，聲請對聲請人之財產為強制
    執行，由本院民事執行處110年度司執字第33736號給付票款
    強制執行事件（下稱系爭執行事件）受理在案，聲請人已於
    系爭清償借款事件提起反訴，請求確認系爭本票債權不存在
　　，若聲請人之財產遭拍定，其將有難以回復之損害，爰依非
    訟事件法第195條第3項規定，聲請供擔保停止系爭執行事件
    之強制執行程序等語。
二、按發票人主張本票債權不存在而提起確認之訴者，法院依發
    票人聲請，得許其提供相當並確實之擔保，停止強制執行，
    非訟事件法第195條第3項定有明文。經查，本件相對人以本
    院109年度司票字第3567號、110年度抗字第27號裁定及其確
    定證明書為執行名義，主張其對聲請人有債權70萬元向本院
    民事執行處聲請強制執行聲請人名下如附表所示之土地（下
    稱系爭土地），經系爭執行事件受理在案，並於110年7月13
    日以南院武110司執公字第33736號函併入109年度司執字第3
    8491號拍賣抵押物強制執行事件（下稱系爭拍賣抵押物執行
    事件）辦理，且定於110年8月17日進行第二次拍賣等情，業
    據本院依職權調閱系爭執行事件、系爭拍賣抵押物執行事件
    卷宗查明無誤。次查，聲請人已於系爭清償借款事件對相對
    人提起反訴，請求確認系爭本票債權不存在等情，有110年8
    月12日之民事反訴狀在卷可稽。是以，聲請人既以上開實體
    事由，訴請確認系爭本票債權不存在，本院斟酌系爭執行事
    件若未予停止，將來聲請人縱獲勝訴判決，系爭執行事件之
    執行標的恐難以回復，故認確有停止執行之必要，揆諸前揭
    說明，聲請人聲請停止系爭執行事件之強制執行程序，核與
    非訟事件法第195條第3項定相符，應予准許。
三、按法院定擔保金額而准許停止強制執行之裁定者，該項擔保
    係備供債權人因停止執行所受損害之賠償，其數額應依標的
    物停止執行後，債權人未能即時受償或利用該標的物所受之
    損害額，或其因另供擔保強制執行所受之損害額定之，非以
    標的物之價值或其債權額為依據（最高法院91年度台抗字第
    429號裁定要旨參照）。揆諸前揭最高法院裁定意旨，本院
    酌定擔保金額時，應僅斟酌相對人未能即時受償所受之損害
    額定之，即相對人可能因無法運用該筆資金而發生相當於利
    息之損失，認該項損失之利率，以法定利率即週年利率5％計
    算較為客觀，且不受利率波動之影響，應屬核算相對人因停
    止執行所受損害之最妥適標準。又系爭執行事件之執行標的
    即系爭土地，第二次拍賣之最低價格為491萬元，已超過相
    對人之債權額70萬元，則聲請人聲請供擔保停止系爭執行事
    件之強制執行程序，如經本院准許，其可能造成相對人之最
    大損失，應係相對人遲延受償70萬元所受相當於按週年利率
    5％計算之利息為標準之損害額，較為妥適。再參酌聲請人於
    系爭清償借款事件提起反訴，請求確認系爭本票債權不存在
    ，其訴訟標的金額為70萬元，應適用通常訴訟程序，且為不
    得上訴第三審之案件，及依據司法院頒布之各級法院辦案期
    限實施要點所定民事簡易訴訟辦案期限，第一、二審通常程
    序審判案件之辦案期限原則上分別為1年4個月、2年，共計3
    年4個月，依此計算，則相對人因停止執行所可能受之損害
    額為11萬6,667元【計算式：70萬元×5％×（3＋4/12）＝11萬6,
    667元，元以下4捨5入】，是依上開說明，聲請人自應對相
    對人因停止執行所可能受之上開損害提出擔保，爰酌定擔保
    金額為11萬6,667元。
四、據上論結，聲請人之聲請為有理由，依非訟事件法第195條
    第3項，裁定如主文。
中　　華　　民　　國　　110 　年　　8 　　月　　16　　日
                  民事第五庭　法  官　陳尹捷
以上正本證明與原本無異。
如不服本裁定，應於裁定送達後10日內，以書狀向本院提出抗告
，並繳納抗告費新臺幣1,000元。
中　　華　　民　　國　　110 　年　　8 　　月　　16　　日
                              書記官　曾美滋            
附表：
編號 土　　　　　地  權利範圍 最低拍賣價格 1 臺南市○○區○○段000地號  2/5 318萬8,000元 2 臺南市○○區○○段000地號  2/5 172萬2,000元                                           合計：491萬元